【裁判字號】    95,豐交簡上,446
【裁判日期】    951005
【裁判案由】    公共危險
【裁判全文】
臺灣臺中地方法院刑事判決         95年度豐交簡上字第446號
上  訴  人  臺灣臺中地方法院檢察署檢察官
被      告  甲○○
上列上訴人因被告公共危險案件，不服本院豐原簡易庭九十五年
度豐交簡字第二二五號中華民國九十五年七月六日第一審刑事簡
易判決（檢察官聲請簡易判決處刑案號：臺灣臺中地方法院檢察
署九十五年度撤緩偵字第二０七號），提起上訴，本院管轄之第
二審合議庭，認應適用通常程序審判，自為第一審判決如下：
    主    文
原判決撤銷。
本件公訴不受理。
    理    由
一、聲請簡易判決處刑意旨略以：被告甲○○自民國九十四年十
    一月十二日晚上二十三時許起，至同年月十三日凌晨一時許
    止，在臺中縣豐原市○○路某小吃攤飲用酒類後，已達不能
    安全駕駛動力交通工具之程度，仍於同年月十三日凌晨五時
    許，駕駛車牌號碼ＰＥ—五七九七號自用小客車，經由縣市
    道路，前去臺中港附近釣魚，又於同年月十三日中午十一時
    許，駕駛上開自用小客車，由臺中港出發，欲經由國道及縣
    市道路，返回其位在臺中縣豐原市○○路五三九巷三九號住
    處，於同年月十三日十二時三十分許（檢察官誤載為下午十
    三時十九分許），行駛至臺中縣清水鎮○○路○○道四號匝
    道口，不慎追撞乙○○所駕駛之車牌號碼五０六二－ＨＵ號
    自用小客車，而致交通事故（乙○○未受傷），經警到場處
    理，發現甲○○酒氣甚濃，於同日十三時十九分許，施以酒
    測，測得其呼氣酒精濃度達每公升０．五七毫克，始悉上情
    。因認被告涉犯刑法第一百八十五條之三之服用酒類不能安
    全駕駛動力交通工具罪嫌。
二、按案件起訴之程序違背規定者，應諭知不受理之判決；檢察
    官聲請以簡易判決處刑之案件，經法院認為有刑事訴訟法第
    四百五十一條之一第四項但書之情形者，應適用通常程序審
    判之；檢察官所為簡易判決處刑之聲請，與起訴有同一之效
    力。刑事訴訟法第三百零三條第一款、第四百五十二條、第
    四百五十一條第三項定有明文。又被告於緩起訴期間內有違
    背第二百五十三條之二第一項各款之應遵守或履行事項者，
    檢察官得依職權撤銷原處分，繼續偵查或起訴，刑事訴訟法
    第二百五十三條之三第一項第三款定有明文。是檢察官為撤
    銷緩起訴處分時，應以被告於緩起訴期間內未履行一定事項
    為其要件，倘若被告於檢察官所指定期限前，已履行一定事
    項，即不可再謂其違背同法第二百五十三條條之二第一項各
    款之應履行事項，而撤銷緩起訴。又檢察官若誤為被告未依
    緩起訴處分履行一定事項，因而撤銷緩起訴處分，並另行起
    訴，其起訴之程序違背規定甚明（最高法院九十四年度臺非
    字第二八八號、九十五年度臺非字第二０七號判決參照）。
三、查本件被告甲○○因涉犯上開公共危險罪，經檢察官審酌被
    告所犯屬法定本刑為死刑、無期徒刑或最輕本刑三年以上有
    期徒刑以外之罪，又被告犯後坦承犯行，頗表悔意，又其犯
    罪情節尚屬輕微，所生危害非鉅，經此教訓後應知所警惕，
    信無再犯之虞，並參酌刑法第五十七條所列事項及公共利益
    之維護，認為以緩起訴為適當，於九十四年十一月十四日以
    九十四年度速偵字第四二三九號為緩起訴處分，緩起訴期間
    為二年，應向指定之中華社會福利聯合勸募協會（下稱勸募
    協會）支付新臺幣（下同）一萬元，於同年十二月十六日經
    臺灣高等法院檢察署以九十四年度上職議字第五六四四號再
    議駁回確定各節，有上開緩起訴處分書、臺灣高等法院檢察
    署處分書各一份附卷可按。臺灣臺中地方法院檢察署復於九
    十五年一月六日以中檢惠執鑑９５緩５５字第００１５３４
    號通知被告應於函到之日起二個月內向勸募協會支付一萬元
    ，併有該通知函及被告於九十五年一月十一日收受通知函之
    送達證書各一紙在卷足稽，嗣檢察官以被告未向指定之公益
    團體支付一定金額事實，違背刑事訴訟法第二百五十三條之
    二第一項第四款規定，於九十五年三月二十一日以九十五年
    度撤緩字第一二二號為撤銷緩起訴處分，並告確定，而於九
    十五年六月七日向本院豐原簡易庭聲請簡易判決處刑，後經
    本院於九十五年七月六日以九十五年度豐交簡字第二二五號
    簡易判決判處被告罰金新臺幣三萬元，亦有上揭撤銷緩起訴
    處分書、送達證書、聲請簡易判決處刑書及簡易判決在卷足
    憑。惟查，本件被告已於緩起訴處分所定履行期限內之九十
    五年一月十六日以匯款方式支付勸募協會一萬元，有被告所
    提出玉山銀行（存摺存款無摺存入）存款憑條影本一紙附卷
    可稽。被告既已於緩起訴處分指定之期間內履行前開事項，
    揆諸上開說明，檢察官自不得再於九十五年三月二十一日撤
    銷原緩起訴處分，從而，檢察官誤為未繳納而逕行撤銷緩起
    訴處分，其撤銷緩起訴處分自非適法，則其另行向本院聲請
    簡易判決處刑，其起訴之程序顯屬違背規定，應依同法第三
    百零三條第一款規定諭知不受理之判決。原審未查，逕對被
    告論罪科刑，自有未合，檢察官認原審量刑過輕提起上訴，
    其上訴雖無理由，但原判決既有上開違法之處，自應由本院
    第二審合議庭依通常程序將原判決撤銷，逕為第一審不受理
    之諭知。
據上論斷，應依刑事訴訟法第四百五十五條之一第一項、第三項
、第四百五十二條、第三百七十一條、第三百六十九條第一項前
段、第三百六十四條、第三百零三條第一款，判決如主文。
本案經檢察官丙○○到庭執行職務
中    華    民    國    95    年    10    月    5     日
                  刑事第十三庭  審判長  法  官  陳慧珊
                                        法  官  黃裕仁
                                        法  官  許月馨
上正本證明與原本無異。
如不服本判決，應於送達後十日內向本院提出上訴狀（須附繕本
），上訴於台灣高等法院台中分院。
                                        書記官  黃美雲
中    華    民    國    95    年    10    月    5     日


司法院資訊處製作；財團法人民間司法改革基金會備份。
